臺灣屏東地方法院刑事判決　　　　　　 109年度智易字第16號
公　訴　人　臺灣屏東地方檢察署檢察官
被　　　告　陳勝宗


上列被告因違反商標法案件，經檢察官提起公訴（109 年度偵字
第8132號），本院判決如下：
    主  文
甲○○犯商標法第九十七條之非法販賣侵害商標權之商品罪，處
有期徒刑肆月，如易科罰金，以新臺幣壹仟元折算壹日。扣案如
附表一編號1 至4 所示商品、犯罪所得新臺幣肆仟玖佰捌拾元，
均沒收之。
    事  實
一、甲○○係址設屏東縣○○市○○○路00號之「947 修手機-
    屏東市區店」（下稱「947 修手機店」）之負責人，經營手
    機維修業務，其維修手機收取之報酬包含維修工資及替換之
    零件售價。緣註冊審定號第00000000、00000000、00000000
    號之商標圖樣，均係美商蘋果公司（下稱蘋果公司）向經濟
    部智慧財產局（下稱智慧局）申請註冊並經核准註冊公告而
    取得商標權之註冊商標在案，指定使用於觸控螢幕、電線（
    含電子線、電子排線）、電纜、行動電話保護套等商品，現
    均仍在商標權期間內（商標審定號及指定使用之商品、商標
    權期間，均詳如附表一編號1 至4 所示）。詎甲○○明知其
    自不詳管道取得之如附表一編號1 至4 所示商品，其上使用
    之商標與前揭蘋果公司商標相同或近似，且該等商品與前揭
    蘋果公司商標所指定使用之商品係屬同一或類似商品，俱為
    他人未經蘋果公司同意或授權所為侵害前揭蘋果公司商標權
    之商品（侵害之商標權詳如附表一編號1 至4 所示），竟基
    於非法販賣侵害商標權商品之犯意（起訴書贅載基於行使偽
    造準私文書之犯意，業經公訴檢察官當庭更正），將如附表
    一編號1 至4 所示商品存放「947 修手機店」內，供將來維
    修手機使用。嗣蘋果公司人員，基於蒐證之目的，於民國10
    8 年5 月30日某時，前往「947 修手機店」維修蘋果公司廠
    牌手機，甲○○即將該手機觸控面板更換為如附表一編號1
    所示商品，並收取包含工資及該商品售價之報酬計新臺幣（
    下同）4,980 元，而販賣如附表一編號1 所示商品。嗣經驗
    證人員辨認如附表一編號1 所示商品係非法侵害該編號所示
    蘋果公司商標權之商品而報警處理，警方遂於108 年9 月11
    日14時55分許，持本院核發之搜索票前往「947 修手機店」
    執行搜索，當場扣得如附表一編號2 至4 所示商品，始悉上
    情。
二、案經蘋果公司訴由內政部警政署保安警察第二總隊報告臺灣
    屏東地方檢察署檢察官偵查起訴。
    理  由
壹、程序事項
一、按鑑定人由審判長、受命法官或檢察官就鑑定事項有特別知
    識經驗者選任一人或數人充之，刑事訴訟法第198 條定有明
    文。又被告以外之人於審判外之言詞或書面陳述，除法律有
    規定者外，不得作為證據，刑事訴訟法第159 條第1 項亦有
    明定。蘋果公司提出驗證人員丙○○、乙○○分別作成之AP
    PLE 真品與仿冒品驗證報告（下稱驗證報告，見警卷第58至
    70、81至83頁），並非由審判長、受命法官或檢察官選任之
    鑑定人作成之鑑定報告，係蘋果公司人員私下作成之驗證報
    告，僅屬蘋果公司證明如附表一編號1 至4 所示商品為侵害
    蘋果公司商標權之商品之陳述意見之私文書，屬被告以外之
    人於審判外之陳述，且被告甲○○爭執其證據能力（見院卷
    一第77至79、333 頁，院卷二第7 至9 頁），復查無有何傳
    聞法則例外之情形，自無鑑定之證據能力。
二、被告以外之人於審判外之言詞或書面陳述，除法律有規定者
    外，不得作為證據，刑事訴訟法第159 條第1 項固定有明文
    ；惟按被告以外之人於審判外之陳述，雖不符前4 條之規定
    ，而經當事人於審判程序同意作為證據，法院審酌該言詞陳
    述或書面陳述作成時之情況，認為適當者，亦得為證據；當
    事人、代理人或辯護人於法院調查證據時，知有第159 條第
    1 項不得為證據之情形，而未於言詞辯論終結前聲明異議者
    ，視為有前項之同意，同法第159 條之5 亦有明文。查本判
    決後述資以認定本案而具傳聞性質之證據，檢察官、被告均
    不爭執其證據能力（見院卷二第245 頁），基於尊重當事人
    對於傳聞證據之處分權，及證據資料愈豐富，愈有助於真實
    發現之理念，復經本院審酌該等證據之作成情況，核無違法
    取證或其他瑕疵，並與本案均具關聯性，認為以之作為證據
    為適當，依上開法文規定，自具證據能力。
貳、實體事項：
一、認定被告犯罪所憑之證據及理由
    訊據被告固坦承其為「947 修手機店」之負責人，經營手機
    維修業務，其維修手機收取之報酬包含維修工資及替換之零
    件售價。並自不詳管道取得之如附表一編號1 至4 所示商品
    ，其上使用之商標與前揭蘋果公司商標相同或近似，被告於
    108 年5 月30日某時，將蘋果公司人員之蘋果廠牌手機之手
    機觸控面板更換為如附表一編號1 所示商品，並收取包含工
    資及該商品售價計4,980 元之報酬，而販賣如附表一編號1
    所示商品。嗣經警方於108 年9 月11日14時55分許，持搜索
    票至「947 修手機店」執行搜索，當場扣得如附表一編號2
    至4 所示商品等事實，惟矢口否認有何非法販賣侵害商標權
    之商品犯行，辯稱：扣案之如附表一編號1 所示商品無法證
    明是「947 修手機店」所替換之商品，且扣案如附表一編號
    1 至4 所示商品均非仿冒品。我不知該等商品為仿冒品，主
    觀上亦無非法販賣侵害商標權之商品之犯意云云。經查：
  ㈠被告係「947 修手機店」之負責人，經營手機維修業務，其
    維修手機收取之報酬包含維修工資及替換之零件售價。被告
    自不詳管道取得如附表一編號1 至4 所示商品存放在「947
    修手機店」內，供將來維修手機使用等事實，業據被告自承
    明確（見院卷一第59頁），並有商工登記公示資料查詢結果
    1 份、947 電信維修作業單68張附卷可參（見院卷一第53、
    54頁，院卷二第63至197 頁），首堪認定。
  ㈡前揭蘋果公司商標係蘋果公司向智慧局申請註冊並經核准註
    冊公告而取得商標權之註冊商標，指定使用於觸控螢幕、電
    線（含電子線、電子排線）、電纜、行動電話保護套等商品
    ，現均仍在商標權期間內（商標審定號及指定使用之商品、
    商標權期間，均詳如附表一編號1 至4 所示）等節，有註冊
    審定號第00000000號商標圖樣之註冊簿查詢結果明細、商標
    單筆詳細報表、智慧局商標資料檢索服務商品及服務名稱分
    類查詢各1 份、註冊審定號第00000000號商標圖樣之商標單
    筆詳細報表2 份、註冊審定號第00000000號商標圖樣之註冊
    簿查詢結果明細、註冊審定號第00000000號商標圖樣之商標
    單筆詳細報表各1 份附卷可證（見警卷第41至50、53、87至
    96頁，院卷一第67、68頁，院卷二第223 、224 頁），亦堪
    認定。
  ㈢蘋果公司人員基於蒐證之目的，於108 年5 月30日某時，前
    往「947 修手機店」維修蘋果公司廠牌手機，被告即將該手
    機觸控面板更換為如附表一編號1 所示商品，並收取包含工
    資及該商品售價計4,980 元之報酬，而販賣如附表一編號1
    所示商品。經蘋果公司人員報警，警方遂於108 年9 月11日
    14時55分許，持本院核發之搜索票前往「947 修手機店」執
    行搜索，當場扣得如附表一編號2 至4 所示商品等情，業經
    被告自承在卷（見院卷一第60、61頁），並有本院108 年聲
    搜字第963 號搜索票、內政部警政署保安警察第二總隊刑事
    警察大隊搜索扣押筆錄、扣押物品收據、扣押物品目錄表、
    本院勘驗筆錄各1 份、現場搜索照片12張存卷可查（見警卷
    第17至26頁，院卷二第21至42頁），復有「947 修手機店」
    名片、免用統一發票收據、如附表一編號1 至4 所示商品扣
    案可佐，堪以認定。前揭扣案如附表一編號1 至4 所示商品
    ，均係侵害各該編號所示蘋果公司商品權之商品等節，業據
    證人丙○○於本院審理時證稱：我在神腦國際股份有限公司
    （下稱神腦公司）擔任蘋果公司授權之培訓專員。神腦公司
    內部主管先推選資深工程師，選拔符合資格人選後，由蘋果
    公司培訓並取得鑑定資格證明書，表示我取得鑑定仿冒品之
    資格，我每年會接受培訓，取得鑑定資格不會有額外報酬，
    鑑定仿冒品亦無額外報酬。本案是論衡法律事務所安排我辨
    認扣案如附表一編號1 所示商品之真偽，我以目視、觸摸、
    輔助工具觀察該手機觸控螢幕面板內部細節、序號編排判斷
    是否符合原廠標準，因不符合原廠標準，故我認定是仿冒品
    等語（見院卷二第246 至256 頁），證人乙○○於本院審理
    時證述：我在神腦公司之蘋果公司授權維修中心擔任工程師
    ，負責維修蘋果公司全系列產品。我有通過認證及考試，並
    經另外受訓取得鑑定資格，每年有定期受訓。扣案如附表一
    編號2 至4 所示商品為警察拿給我辨認，辨認時，我觀察如
    各該編號所示商品上蘋果商標、序號、印刷狀況，鑑定時不
    會在商品上塗、畫或割開，而是直接用肉眼看、觸摸或使用
    輔助工具辨識。經辨認後，我認定如附表一編號2 至4 所示
    商品為仿冒品。至如附表二編號2 、3 所示商品，可能沒有
    蘋果公司之商標，或需要更高階鑑定技術，故列為不予鑑定
    等語明確（見院卷二第256 至268 頁）。依證人丙○○、乙○○前揭證述，可知其等均經蘋果公司專業訓練，均具備就
    標有蘋果公司申請註冊之商標圖樣商品進行檢查及辨認真偽
    能力，且分別透過目測、觸摸，再搭配蘋果公司提供之儀器
    及工具等方法辨認如附表一編號1 至4 所示商品後認定此等
    商品均為侵害商標權商品，顯非其等主觀意見。復酌以證人
    乙○○證稱扣案之手機觸控螢幕面板共63件，其中7 件因需
    要蘋果公司提供更高階資訊才可進行驗證，故不予驗證，其
    中17件因無標有蘋果公司申請註冊之商標圖樣，故不予驗證
    ；扣案之手機內部零件排線共168 件，其中149 件因無標有
    蘋果公司申請註冊之商標圖樣，故不予驗證等語（見院卷二
    第256 至268 頁），尚非全然不利於被告，益徵證人乙○○
    所證前詞，並無偏頗，堪以採信，是以如附表一編號1 至4
    所示商品均屬侵害前揭蘋果公司商標權之商品，自堪認定。
    則被告空言辯稱：扣案之如附表一編號1 所示商品無法證明
    是在「947 修手機店」所更換，且扣案如附表一編號1 至4
    所示商品應非仿冒品云云（見院卷一第79頁，院卷二第288
    頁），顯為臨訟卸責之詞，礙難採信。
  ㈣被告雖辯稱其不知扣案如附表一編號1 至4 所示商品為仿冒
    品，而無非法販賣侵害商標權之商品之犯意云云，然前揭蘋
    果公司商標係屬國際知名品牌，廣見於各類電視節目、廣告
    媒體或專賣店，具有相當之聲譽，為業者及一般消費大眾所
    熟知，況被告自承：我是「947 修手機店」之負責人，從事
    手機維修大約5 至6 年等語（見院卷一第59頁），其對於蘋
    果公司原廠商品之樣式、品質及來源當無不知之理。又蘋果
    公司廠牌手機觸控螢幕面板、內部零件排線、背蓋，均未在
    市場上單獨販售，若產品故障，應送回直營店或授權維修中
    心進行維修，倘若維修時進行更換零件，故障之零件須先送
    回蘋果公司始可取得更換之新零件等事實，業經證人丙○○
    於本院審理時證稱：經蘋果公司授權之維修中心為燦坤、優
    邑、神腦、晶實、德誼等公司，這些維修中心的零件是向原
    廠叫貨，神腦公司不會將零件賣給非蘋果公司授權之維修中
    心等語（見院卷二第246 至256 頁），核與證人乙○○於本
    院審理時亦證稱：蘋果公司不會將手機觸控螢幕面板、零件
    排線、背蓋賣給非蘋果公司授權之維修中心，依神腦公司而
    言，顧客送修後，我們向蘋果公司申請並將故障的零件送回
    去給蘋果公司，蘋果公司才會提供新的零件給我們維修等語
    相符（見院卷二第256 至268 頁），可知蘋果公司僅授權燦
    坤、優邑、神腦、晶實、德誼等公司進行蘋果公司廠牌手機
    維修業務，而蘋果公司廠牌手機觸控螢幕面板、內部零件排
    線、背蓋俱無對非授權之維修中心販賣，更未在市面上流通
    。況被告於本院審理時自承：我都很誠實告知顧客如附表一
    編號1 至4 所示商品均為副廠品云云（見院卷二第288 、29
    0 、291 頁），益證被告明知如附表一編號1 至4 所示商品
    均非原廠即蘋果公司所製造者，再考量被告擁有維修蘋果公
    司廠牌手機之技術，並進而開店營業牟利，「947 修手機店
    」既非蘋果公司之代理商、特約門市或授權之維修中心，亦
    未經蘋果公司或蘋果公司之代理商授權維修蘋果公司廠牌手
    機，且明知蘋果公司並不對外銷售零件，仍以不詳方式購買
    來源不明之具有蘋果公司前揭商標之如附表一編號1 至4 所
    示商品供消費者更換，則被告主觀上確知該等商品為侵害蘋
    果公司商標權之商品，亦堪認定。是被告辯稱：我只是維修
    師，沒有特別去看如附表一編號1 至4 所示之物上有無系爭
    商標、塗蓋痕跡云云（見院卷二第290 頁），自屬無據。另
    被告雖提出通訊軟體Line對話紀錄擷圖、志登零件訂購紀錄
    畫面擷圖各1 紙（見院卷一第89、129 頁）以佐其所辯取得
    如附表一編號1 至4 所示商品時，不知該等物品為仿冒系爭
    商標商品云云，觀之該通訊軟體Line對話紀錄擷圖1 紙（見
    院卷一第89頁）所示，被告傳送內容為：「請問一下經理，
    我之前叫了幾批貨的iphone面板，有些面板的排線上會有蘋
    果的logo嗎？」之訊息予身分不詳、暱稱「Jerry 」之人（
    下稱「Jerry 」），「Jerry 」回以：「經理有去問上游廠
    商的回覆，後期出的像友達的都沒有，早期如果有，廠商為
    了避免爭議，出貨到經理這裡前就塗銷掉logo了」之訊息，
    可見被告明知其向「Jerry 」購買蘋果廠牌手機面板，「Je
    rry 」是否經蘋果公司授權販售具系爭商標商品之該等物品
    ，已存疑義，再者，被告未提出「Jerry 」之真實姓名、年
    籍資料或如附表一編號1 至4 所示商品之交易紀錄，自難僅
    憑被告與「Jerry 」間對話紀錄，得作為有利於被告之認定
    。另觀之志登零件訂購紀錄畫面擷圖1 紙（見院卷一第129
    頁），訂單查詢欄顯示為「空的」等文字，實難作為被告向
    志登零件訂購如附表一編號1 至4 所示商品之依據，且志登
    零件非經蘋果公司授權之維修中心，倘被告確實向志登零件
    訂購該等物品，亦非可作為有利於被告之認定。依上可知如
    附表一編號1 至4 所示商品來源不明，被告主觀上當已明知
    該等物品均為侵害蘋果公司商標權之商品甚明。則被告辯稱
    其輸入之如附表一編號1 至4 所示商品時，不知道是仿冒品
    云云，顯係事後卸責之詞，並不可採。
  ㈤依被告所陳：如附表一編號1 至3 所示商品均無單獨販售，
    而是用於維修中更換零件，確為我營業範圍。但我沒有販售
    如附表一編號4 所示手機背蓋，該等手機背蓋係用於向顧客
    解說手機面板零件相對位置云云（見院卷一第59、75至77頁
    ），可知如附表一編號1 至3 所示商品均係被告維修手機時
    用以更換之零件，另如附表一編號4 所示商品，觀之被告以
    社群軟體Facebook上名為「947 修手機維修聯盟（屏東市區
    店）」之專頁張貼內容為：「近期手機都採前後玻璃……所
    以不小心摔機都是悲劇……為避免玻璃後蓋破裂……記得做
    好保護措施喔……」之貼文，並放上蘋果公司廠牌手機2 支
    背蓋照片1 張乙情，有社群軟體Facebook擷圖1 紙在卷可按
    （見院卷一第87頁），堪信被告亦有承攬維修更換蘋果廠牌
    手機背蓋，則扣案如附表一編號4 所示商品，亦為被告維修
    手機時，用以更換之零件亦明。雖被告未單獨販售如附表一
    編號1 至4 所示商品，然被告向顧客收取之維修費用，並非
    單純僅有維修之工錢，亦包含維修時更換之手機零件售價，
    被告實則係利用為顧客進行維修時販售該等商品，是被告將
    如附表編號1 至4 所示商品存放「947 修手機店」，供將來
    維修更換零件使用，自有販賣之意，甚為明確。
  ㈥商標之使用，指為行銷之目的，而有下列情形之一，並足以
    使相關消費者認識其為商標：一、將商標用於商品或其包裝
    容器。二、持有、陳列、販賣、輸出或輸入前款之商品。三
    、將商標用於與提供服務有關之物品。四、將商標用於與商
    品或服務有關之商業文書或廣告（第1 項）。前項各款情形
    ，以數位影音、電子媒體、網路或其他媒介物方式為之者，
    亦同（第2 項），商標法第5 條定有明文。又按依商標法規
    定申請作為商標者，固僅限於文字、圖形、記號、顏色組合
    或其聯合式之平面圖樣，不包括「立體商標」，惟其乃為避
    免商標圖樣之「形狀、位置、排列、顏色」改變，並非謂將
    平面商標使用於立體，即不受商標法之保護。是商標法第61
    條、第62條有關「近似他人商標圖樣」規定之侵害商標專用
    權，當然包括侵害「商標商品化」或「立體化商品」之情形
    在內，以保障商標專用權及消費者利益（最高法院92年度台
    上字第1879號民事裁定意旨參照）。而商標法於92年5 月28
    日修正後，開放立體商標之註冊，凡以三度空間之具有長、
    寬、高所形成之立體形狀（包括商品本身的形狀、商品包裝
    容器之形狀、商品或商品包裝容器以外之立體形狀、服務場
    所之裝潢設計等），倘能使相關消費者藉以區別不同之商品
    或服務來源，即得申請註冊。又消費者亦未必確知商標係以
    平面或立體註冊，若將平面商標做成商品的形狀，即易使消
    費者認定其為立體商標，故將他人註冊之平面商標立體化，
    而產生商品來源或授權關係之混淆時，倘無商標法合理使用
    之情事，應構成商標權之侵害。查扣案之如附表一編號1 、
    2 所示商品與蘋果公司取得之註冊審定號第00000000號商標
    圖樣，呈現之整體形象極為近似，而一般消費者未必知悉蘋
    果公司擁有之商標權係以平面或立體註冊，極可能誤認被告
    提供維修之如附表一編號1 、2 所示商品與蘋果公司擁有之
    商標是同一來源而產生混淆誤認。而前揭商品既非蘋果公司
    授權製造，卻以極為近似之外型，足以令一般消費者誤認為
    蘋果公司所授權，自屬未經蘋果公司同意而使用近似於註冊
    審定號第00000000號商標圖樣之商品，構成商標權利之侵害
    。則被告辯稱蘋果公司並未取得立體商標即不得主張前揭平
    面商標權利及於如附表一編號1 、2 所示商品云云（見院卷
    一第77頁），尚非可採。
  ㈦綜上，被告所辯各節，均屬犯後卸責之詞，並無可採。本案
    事證已臻明確，被告犯行洵堪認定，應依法論科。
二、論罪科刑
  ㈠購買者係為取得犯罪證據而買受仿冒商標商品，抑為供自己
    使用而買受上開物品，僅係目的之不同，並不影響買賣之成
    立，此與警察機關為便於查獲販賣仿冒商標商品之人，而授
    意原無購買意思之人，向販賣之人購買上開物品，因購買之
    人自始無買受之真意，不能完成交易，並不相同（最高法院
    98年度台上字第6477號刑事判決意旨參照）。蒐證人員為蒐
    證目的購買仿冒商品，該蒐證目的只是購買動機，但仍有購
    買真意，因此仍成立商標法第97條販賣仿冒商標商品罪（10
    6 年度智慧財產法院座談會刑事類第5 號決議參照）。查蘋
    果公司人員向被告所維修、更換如附表一編號1 所示商品，
    目的為確認該物品是否為侵害商標商品，惟被告既有販賣之
    故意，該蘋果公司人員亦有買受之意思，尚不因買受動機存
    有蒐證目的即影響買賣契約之成立。是核被告所為，係犯商
    標法第97條之非法販賣侵害商標權之商品罪，其意圖販賣而
    持有如附表一編號1 至4 所示之侵害商標權商品之低度行為
    ，為其販賣之高度行為所吸收，均不另論罪。
  ㈡爰審酌被告明知商標具有辨認商品來源功用，權利人須經過
    相當時間並投入大量資金於商品行銷及品質改良，始使該商
    標具有代表一定品質效果，竟為貪圖不法利益而販賣仿冒商
    標商品，顯然漠視商標權人投注心力建立之商品形象，對商
    標專用權人潛在市場利益造成侵害，亦使民眾對商品價值判
    斷形成混淆，有礙公平交易秩序，復間接影響我國保護智慧
    財產權之國際聲譽，行為誠有不該；復考量扣案之侵害商標
    權商品數量、對商標權人之損害情節；斟酌被告犯後始終飾
    卸辯詞，未見悔意，迄未與蘋果公司達成和解或賠償蘋果公
    司所受損失之犯後態度；兼衡被告自陳師範大學光電研究所
    畢業之智識程度，現仍從事手機維修業，已婚、有1 名未成
    年子女之家庭生活狀況（見院卷二第288 、289 頁）等一切
    情狀，量處如主文所示之刑，併依刑法第41條第1 項前段之
    規定，諭知如易科罰金之折算標準。
三、沒收
  ㈠侵害商標權、證明標章權或團體商標權之物品或文書，不問
    屬於犯罪行為人與否，沒收之，商標法第98條定有明文。查
    扣案如附表一編號1 至4 所示商品，均係侵害商標權之物品
    ，業經本院認定如前，不問屬於犯人與否，均應依商標法第
    98條規定，宣告沒收之。
  ㈡犯罪所得，屬於犯罪行為人者，沒收之，刑法第38條之1 第
    1 項亦有明定。扣案之現金8,500 元，其中4,980 元為蘋果
    公司人員委由被告維修、更換如附表一編號1 所示手機觸控
    螢幕面板之對價乙情，已如前述，該款項既經被告收取，而
    為被告本案非法販賣侵害商標權之商品犯行之犯罪所得，且
    迄今尚未返還蘋果公司，應依刑法第38條之1 第1 項前段之
    規定，宣告沒收之。其餘3,520 元（計算式：8,500 元－4,
    980 元＝3,520 元），卷內尚無證據證明為被告非法販賣侵
    害商標權之商品之犯罪所得，亦難認與本案有何關聯性，爰
    不予宣告沒收，檢察官聲請沒收扣案之3,520 元等語，容有
    未洽。
四、不另為無罪之諭知
  ㈠公訴意旨另以：被告自108 年年初某時起迄108 年9 月11日
    為警方查獲時止，除前揭業經論罪之販賣行為外，尚有販賣
    如附表二編號1 至3 所示之物，因認被告此部分同涉犯商標
    法第97條之非法販賣侵害商標權之商品罪嫌等語。
  ㈡犯罪事實應依證據認定之，無證據不得認定犯罪事實；不能
    證明被告犯罪或其行為不罰者應諭知無罪之判決，刑事訴訟
    法第154 條第2 項、第301 條第1 項分別定有明文。檢察官
    對於起訴之犯罪事實，應負提出證據及說服之實質舉證責任
    。倘其所提出之證據，不足為被告有罪之積極證明，或其指
    出證明之方法，無法說服法院以形成被告有罪之心證者，應
    貫徹無罪推定原則，刑事妥速審判法第6 條亦有明文。
  ㈢警方於108 年9 月11日14時55分許，前往「947 修手機店」
    執行搜索，當場扣得如附表一編號2 至4 、如附表二編號2
    、3 所示商品後，經證人乙○○辨識，認如附表二編號2 所
    示手機觸控螢幕面板24件，其中手機觸控螢幕面板7 件，因
    需要蘋果公司提供更高階資訊才能進行驗證，故不予驗證，
    其餘手機觸控螢幕面板17件，因無蘋果公司之商標圖樣，亦
    不予驗證；如附表二編號3 所示手機內部零件排線149 件，
    因無蘋果公司之商標圖樣，同不予驗證等節，業經證人乙○○證述在卷（見院卷二第256 至268 頁）。依上，卷內既無
    積極證據足證如附表二編號2 、3 所示商品為侵害商標權之
    商品，自難認被告此部分構成非法販賣侵害商標權之商品犯
    行。
  ㈣扣案如附表二編號1 所示SAMSUNG 廠牌電池64件，經南韓三
    星電子股份有限公司委任驗證人員林子清辨認後，認無法鑑
    定等節，有鑑定報告書、委任狀、鑑定能力證明書各1 份存
    卷可查（見警卷第29至31頁），則公訴意旨認被告此部分涉
    犯非法販賣侵害商標權之商品罪嫌，自屬無據。
  ㈤起訴書認此部分倘成立犯罪，與前揭論罪科刑部分有接續犯
    之包括一罪關係，爰不另為無罪之諭知。
據上論斷，應依刑事訴訟法第299 條第1 項前段，商標法第97條
前段、第98條，刑法第11條、第41條第1 項前段、第38條之1 第
1 項前段，判決如主文。
本案經檢察官陳建州、翁逸玲提起公訴，檢察官吳聆嘉到庭執行
職務。
中    華    民    國   110    年    10    月    13    日
                  刑事第四庭  審判長法  官  黃柏霖
                                    法  官  錢毓華
                                    法  官  李宛臻
中    華    民    國   110    年    10    月    13    日
                                    書記官  蔡語珊
附錄本案論罪科刑法條：商標法第97條。
商標法第97條
明知他人所為之前二條商品而販賣，或意圖販賣而持有、陳列、
輸出或輸入者，處一年以下有期徒刑、拘役或科或併科新臺幣五
萬元以下罰金；透過電子媒體或網路方式為之者，亦同。
附表一：
┌──┬─────┬──┬─────┬─────┬───────┬───────────┐
│編號│商品名稱  │數量│商標之審定│指定使用之│商標權期間    │備註                  │
│    │          │    │號        │商品      │              │                      │
├──┼─────┼──┼─────┼─────┼───────┼───────────┤
│  1 │手機觸控螢│1件 │00000000  │觸控螢幕  │112 年6 月15日│蘋果公司人員於108 年5 │
│    │幕面板    │    ├─────┼─────┼───────┤月30日在「947 修手機店│
│    │          │    │00000000  │電線（含電│112 年12月31日│」維修、更換而取得。  │
│    │          │    │          │子線、電子│              │                      │
│    │          │    │          │排線）、電│              │                      │
│    │          │    │          │纜、行動電│              │                      │
│    │          │    │          │話保護套  │              │                      │
├──┼─────┼──┼─────┼─────┼───────┼───────────┤
│  2 │手機觸控螢│39件│00000000  │觸控螢幕  │112 年6 月15日│警方於108 年9 月11日至│
│    │幕面板    │    ├─────┼─────┼───────┤「947 修手機店」執行搜│
│    │          │    │00000000  │電線（含電│112 年12月31日│而當場查扣。          │
│    │          │    │          │子線、電子│              │                      │
│    │          │    │          │排線）、電│              │                      │
│    │          │    │          │纜、行動電│              │                      │
│    │          │    │          │話保護套  │              │                      │
├──┼─────┼──┼─────┼─────┼───────┼───────────┤
│  3 │手機內部零│19件│00000000  │電線（含電│112 年12月31日│警方於108 年9 月11日至│
│    │件排線    │    │          │子線、電子│              │「947 修手機店」執行搜│
│    │          │    │          │排線）、電│              │而當場查扣。          │
│    │          │    │          │纜、行動電│              │                      │
│    │          │    │          │話保護套  │              │                      │
├──┼─────┼──┼─────┼─────┼───────┼───────────┤
│  4 │手機背蓋  │4件 │00000000  │電線（含電│112 年12月31日│警方於108 年9 月11日至│
│    │          │    │          │子線、電子│              │「947 修手機店」執行搜│
│    │          │    │          │排線）、電│              │而當場查扣。          │
│    │          │    │          │纜、行動電│              │                      │
│    │          │    │          │話保護套  │              │                      │
│    │          │    ├─────┼─────┼───────┤                      │
│    │          │    │00000000  │行動電話專│118 年6 月30日│                      │
│    │          │    │          │用護套    │（起訴書誤載為│                      │
│    │          │    │          │          │108 年6 月30日│                      │
│    │          │    │          │          │，應予更正）  │                      │
└──┴─────┴──┴─────┴─────┴───────┴───────────┘
附表二：
┌──┬────────┬─────┬───────────────────┐
│編號│商品名稱        │數量      │備註                                  │
├──┼────────┼─────┼───────────────────┤
│  1 │SAMSUNG 廠牌電池│64件      │無法鑑定                              │
├──┼────────┼─────┼───────────────────┤
│  2 │手機觸控螢幕面板│24件      │⒈警方於108 年9 月11日至「947 修手機店│
│    │                │          │  」執行搜索而當場查扣。              │
│    │                │          │⒉其中手機觸控螢幕面板7 件，驗證人員不│
│    │                │          │  予驗證，蓋因驗證人員需要蘋果公司提供│
│    │                │          │  更高階資訊才能進行驗證。其餘手機觸控│
│    │                │          │  螢幕面板17件，驗證人員不予驗證，蓋因│
│    │                │          │  該等驗證商品並無蘋果公司之商標圖樣。│
├──┼────────┼─────┼───────────────────┤
│  3 │手機內部零件排線│149 件    │⒈警方於108 年9 月11日至「947 修手機店│
│    │                │          │  」執行搜索而當場查扣。              │
│    │                │          │⒉手機內部排線149 件，驗證人員不予驗證│
│    │                │          │  ，蓋因該等驗證商品並無蘋果公司之商標│
│    │                │          │  圖樣。                              │
└──┴────────┴─────┴───────────────────┘